da: Anbefalet motorisk impulsklasse: A; B; C; D; E; F; G; H; I; J; K; L; M; N; O; Andet
en: Recommended motor impulse class: A; B; C; D; E; F; G; H; I; J; K; L; M; N; O; Other
sv: Rekommenderad motorimpulsklass: A; B; C; D; E; F; G; H; I; J; K; L; M; N; O; Övrigt
el: Συνιστώμενη κατηγορία ώθησης κινητήρα: A; B; C; D; E; F; G; H; I; J; K; L; M; N; O; Άλλο
sl-SI: Priporočeni razred impulza motorja: A; B; C; D; E; F; G; H; I; J; K; L; M; N; O; Drugo
ru: Рекомендуемый класс импульса двигателя: A; B; C; D; E; F; G; H; I; J; K; L; M; N; O; Другое
vi: Loại xung động cơ được khuyến nghị: A; B; C; D; E; F; G; H; I; J; K; L; M; N; O; Khác
hu: Ajánlott motorimpulzus-osztály: A; B; C; D; E; F; G; H; I; J; K; L; M; N; O; Egyéb
ro-RO: Clasa recomandată a impulsului motorului: A; B; C; D; E; F; G; H; I; J; K; L; M; N; O; Altele
nl: Aanbevolen motorimpulsklasse: A; B; C; D; E; F; G; H; I; J; K; L; M; N; O; Overig
es: Clase de impulso recomendada para el motor: A; B; C; D; E; F; G; H; I; J; K; L; M; N; O; Otro
ko: 권장 모터 임펄스 등급: A; B; C; D; E; F; G; H; I; J; K; L; M; N; O; 기타
fi: Suositeltu moottorin impulssiluokka: A; B; C; D; E; F; G; H; I; J; K; L; M; N; O; Muu
zh-TW: 建議馬達衝量等級: A; B; C; D; E; F; G; H; I; J; K; L; M; N; O; 其他
ja: 推奨モーターインパルスクラス: A; B; C; D; E; F; G; H; I; J; K; L; M; N; O; その他
cs: Doporučená impulsní třída motoru: A; B; C; D; E; F; G; H; I; J; K; L; M; N; O; Ostatní
tr: Önerilen motor toplam itki sınıfı: A; B; C; D; E; F; G; H; I; J; K; L; M; N; O; Diğer
de: Empfohlene Gesamtimpulsklasse des Motors: A; B; C; D; E; F; G; H; I; J; K; L; M; N; O; Sonstige
pt-PT: Classe de impulso do motor recomendada: A; B; C; D; E; F; G; H; I; J; K; L; M; N; O; Outro
pt-BR: Recomendado motor impulso classe: A; B; C; D; E; F; G; H; I; J; K; L; M; N; O; Outra
nb: Anbefalt motorisk impulsklasse: A; B; C; D; E; F; G; H; I; J; K; L; M; N; O; Annet
zh-CN: 推荐发动机总冲等级: A; B; C; D; E; F; G; H; I; J; K; L; M; N; O; 其他
sk-SK: Odporúčaná trieda impulzu motora: A; B; C; D; E; F; G; H; I; J; K; L; M; N; O; Iné
fr: Classe d’impulsion recommandée du moteur: A; B; C; D; E; F; G; H; I; J; K; L; M; N; O; Autre
hr-HR: Preporučana klasa impulsa motora: A; B; C; D; E; F; G; H; I; J; K; L; M; N; O; Ostalo
pl: Zalecana klasa impulsu silnika: A; B; C; D; E; F; G; H; I; J; K; L; M; N; O; Inne
bg-BG: Препоръчителен клас импулс на мотора: A; B; C; D; E; F; G; H; I; J; K; L; M; N; O; Други
it: Classe Impulse del motore consigliata: A; B; C; D; E; F; G; H; I; J; K; L; M; N; O; Altro
lt-LT: Rekomenduojama variklio impulso klasė: A; B; C; D; E; F; G; H; I; J; K; L; M; N; O; Kita
th: ระดับแรงขับมอเตอร์ที่แนะนำ: A; B; C; D; E; F; G; H; I; J; K; L; M; N; O; อื่นๆ